## Denis T. - Ingeniero de software profesional

denistex.dev@gmail.com

#### RESUMEN

Ingeniero de software full-stack con más de 12 años de experiencia.

Me entusiasma sobre todo la programación funcional tanto en el lado del cliente como del servidor. Me gusta Scala y su ecosistema (ZIO, Cats, Shapeless, Akka, Slick, Doobie, etc.); además, tengo buenas habilidades para resolver problemas y responsabilidad en proyectos. Estoy estudiando y evolucionando cada día para evolucionar cada día para ofrecer resultados reales y de alto nivel al cliente; de hecho, sigo el modelo de habilidades en forma de T: además de Scala y su entorno, también me mantengo al día en JavaScript / Node java. en las tendencias de JavaScript / Node.js por lo que puedo empezar a trabajar con ellos bastante rápido. Leo noticias, escucho podcasts y veo vídeos sobre diferentes tecnologías para tener una amplia área de pensamiento (Perl, PHP, Python, Rust). Soy libre de usar Linux, Mac OS o Windows y estoy listo para trabajar con Git, AWS, Jenkins, Circle, Bugzilla, Redmine, Jira, Bamboo, Trello, GitHub, BitBucket y otros servicios de uso común.

## **COMPETENCIAS**

- Frontend: HTML 5, CSS 3, ECMA 6, React
- Nube: Azure, AWS
- FP: Scala, Cats, ZIO, Doobie
- Móvil: React Native
- Bases de datos: MySQL, InfluxDB, MongoDB, CouchDB, DynamoDB
- Lado servidor: Node.js, Perl, PHP
- DevOps: Docker, AWS, Kubernetes
- C/C++: Escritorio, Integrado, Boost, Qt
- Python: IPython, SciPy, PyQt, PySide
- Integración Continua: CircleCI, Jenkins, Bamboo
- Pruebas: TDD, BDD
- Comercio electrónico: OpenCart, WooCommerce
- Herramientas: Git, Vim, Bash, ADR
- Ágil: Scrum, Kanban

- Idiomas: Inglés (conversacional), Ruso (nativo)

#### **EXPERIENCIA**

**Eproval** dic 2018 - actual

Solución líder de solicitud y aprobación en línea diseñada para la administración local, que facilita a los ciudadanos la presentación de solicitudes y hace más rentable para la administración y los organismos asociados la revisión de las solicitudes y la emisión de las aprobaciones.

Desarrollador React/Azure

- Desarrollo frontend con JS y React
- Configuración y mantenimiento de infraestructura de red y hosting

#### Azure

- Redacción de documentación

```
https://www.eproval.com/
[ JS | React | C# | .NET | Azure ]
```

**EdgeSpy** jun 2021 - enero 2023

Solución de registro de operaciones totalmente automatizada Ingeniero de Software Full Stack

- Configuración y mantenimiento de la infraestructura de AWS con

Terraform

- Configuración y mantenimiento de DocumentDB
- Desarrollo backend con JS y TS
- Desarrollo frontend con JS y React

```
[ JS | TS | React | AWS | DocumentDB | Terraform ]
```

#### WildWeekend

agosto 2018 - oct 2018

Servicio web diseñado para personas activas que no quieren perderse las fascinantes actividades de la zona.

```
Fundador e Ingeniero Jefe de Software
```

```
[ Scala | Play | Slick | Doobie | React | React Native ]
```

**IBTrader** oct 2017 - oct 2018

Plataforma de negociación automatizada mediante la API de IBKR

Desarrollador Scala

- Desarrollo backend con Scala y Akka Streams
- Redacción de documentación

```
[ Scala | Akka | Cats | Shapeless | Interactive Brokers ]
```

**VATBox Ltd.** mayo 2017 - set 2018

Proveedor mundial de recuperación automática del IVA basado en la nube

Desarrollador Scala

- Proyectos liderados y responsabilidad
- Desarrollo backend con Scala, Akka y Slick
- Desarrollo de esquemas de base de datos
- Despliegue de proyectos en AWS usando Kubernetes
- Redacción de documentación

```
https://vatbox.com/
[ Scala | Play | Slick | Quill | MySQL | Docker | Kubernetes ]
```

#### Sarafan

marzo 2018 - jun 2018

Aplicación móvil para encontrar un técnico a través de los contactos del usuario

Director técnico

- Planificación del desarrollo
- Revisión de arquitectura y diseño
- Revisión de códigos

```
http://sarafan-app.ru/
[ Elixir | Heroku | React Native | Firebase ]
```

**FXEmpire** nov 2017 - dic 2017

Alimentación de datos personalizada para la biblioteca de gráficos TradingView

Desarrollador Node.js

- Desarrollo de servicio Node.js Rest API usando Express
- Trabajando con Mongo DB usando Mongoose

```
https://www.fxempire.com/
[ Node.js | Express | Mongo | Mongoose ]
```

## FabLab61 Booking Bot

oct 2016 - feb 2017

Bot de Telegram para facilitar la reserva de recursos del FabLab (pet project)

Ingeniero jefe de software

- Arquitectura y desarrollo de proyectos

```
https://github.com/FabLab61/bookingbot
[ Perl | Telegram | Docker | Google Calendar API ]
```

#### **Mountain Interactive Inc.**

dic 2016 - feb 2017

Desarrollo del sitio web de Stockscores

Ingeniero de software

- Integración de la biblioteca de gráficos TradingView

```
http://mountaininteractive.ca/
[ JS | Node.js | Docker ]
```

**Dom-s-kotom** feb 2016 - jul 2016

Tienda de mascotas en línea (ahora cerrada)

Fundador e Ingeniero Jefe de Software

```
[ PHP | MySQL | WooCommerce | OpenCart ]
```

Boxy POS enero 2015 - dic 2015

Punto de venta gratuito para restaurantes y cafeterías Ingeniero de software

- Desarrollo de software de escritorio con JavaFX
- Desarrollo de software Android con Java
- Desarrollo de interacción CouchDB
- Despliegue y soporte de Jenkins CI

```
https://www.boxypos.com/
```

```
[ JavaFX | Node.js | Express.js | Android | CouchDB | AWS ]
```

**TradingView** enero 2014 - enero 2015

Red en la que los operadores activos intercambian ideas para maximizar los beneficios

Ingeniero de software

- Desarrollo frontend con HTML, CSS y JS
- Desarrollo backend con Java, Python y Node.js
- Desarrollo de lenguajes especializados con Java y ANTLR

```
https://tradingview.com/
```

```
[ HTML | JS | Java | Node.js | Python | Jenkins | Docker | Scrum ]
```

**TurboHeads** marzo 2014 - jul 2014

Aplicación de escritorio MTS Drive

Ingeniero de software

- Desarrollo de aplicaciones de escritorio con C++ y Qt 4
- Integración de flujos de trabajo de pruebas unitarias

```
[ C++ | Qt ]
```

RoastLog feb 2012 - enero 2013

Software que ayuda a controlar el proceso de tostado del café Ingeniero de software

- Desarrollo de aplicaciones de escritorio con Python y PyQt binding

```
https://roastlog.com/
[ Python | PyQt ]
```

eSignal jul 2010 - dic 2013

Programa de sobremesa de gráficos bursátiles y plataforma de negociación

Ingeniero de software

- Desarrollo de módulos gráficos
- Desarrollo, implantación y asistencia del subsistema de recopilación de estadísticas

```
http://www.esignal.com/
```

```
[ C++ | Qt | C# | Java | JSP | MySQL | Jenkins | Jira | Scrum ]
```

## **FORMACIÓN**

### Universidad Técnica Estatal de Don

set 2005 - jul 2010

http://www.donstu.ru/en/

Licenciatura en técnicas informáticas y software de sistemas automatizados, diploma con matrícula de honor.

# **CONTACTOS**

Location: Rostov del Don, Rusia

Website: http://localhost:4000

Email: denistex.dev@gmail.com

GitHub: @denistex

**Telegram:** @denistex

LinkedIn: @denistex

Twitter: @denistex

## **METAINFO**

Actualizado: abr 9, 2023